【裁判字號】    97,簡上,182
【裁判日期】    970408
【裁判案由】    偽造文書等
【裁判全文】
臺灣臺中地方法院刑事判決             97年度簡上字第182號
上  訴  人  臺灣臺中地方法院檢察署檢察官
被      告  甲○○
上列上訴人因被告偽造文書等案件，不服本院臺中簡易庭96年度
簡字第1077號中華民國96年11月20日第一審簡易判決（起訴書案
號：96年度偵緝字第564號、第565號），提起上訴，本院管轄之
第二審合議庭判決如下：
    主    文
上訴駁回。
    事實及理由
一、本案經本院合議庭審理結果，認第一審判決認事用法及量刑
    均無不當，應予維持，並引用第一審判決書、裁定書記載之
    事實、證據及理由（如附件）。
二、檢察官上訴意旨略以：原審判決理由認被告行為後，雖刑法
    第五十六條連續犯之規定已於民國九十五年七月一日刪除施
    行，惟新舊法比較後，因適用舊法對被告較為有利，故被告
    所犯多次行使偽造私文書，應論以連續犯。然原判決卻於主
    文漏列被告「連續」行使偽造私文書罪，且判決理由亦漏未
    敘及本件有依連續犯加重其刑之情事。是難認原判決允當，
    請撤銷原判決，另為適當之判決等情。
三、按簡易判決書，得以簡略方式為之，如認定之犯罪事實、證
    據及應適用之法條，與檢察官聲請簡易判決處刑書或起訴書
    之記載相同者，得引用之，刑事訴訟法第四百五十四條第二
    項定有明文。查本件起訴書業已記載「再被告先後數次偽造
    文書犯行、共數次詐欺取財、不正利用自動付款設備之詐欺
    犯行，各均時間緊接，犯罪構成要件相同，顯係基於概括之
    犯意，請均論以連續犯。」，並經原審判決書於犯罪事實及
    理由欄中概括加以引用，而原審判決書並認被告行為後，刑
    法第五十六條連續犯之規定，於九十四年一月七日修正公布
    刪除，並於九十五年七月一日施行，是於新法修正施行後，
    被告於本案所為多次行使偽造私文書、詐欺取財、不正利用
    自動付款設備之犯行，即須分論併罰。則被告之犯行，因行
    為後新法業已刪除連續犯之規定，此刪除雖非犯罪構成要件
    之變更，但顯已影響行為人刑罰之法律效果，自屬法律有變
    更，經比較新、舊法規定，修正後之規定對於被告較為不利
    ，依刑法第二條第一項前段之規定，仍應適用較有利於被告
    之行為時法律即舊法論以連續犯，於據上論斷欄復引用修正
    刪除前刑法第五十六條，分別有原審判決書及起訴書各一件
    在卷可參，則上訴意旨認原審判決漏未依連續犯規定加重，
    容有誤會；又原審判決後，已於九十七年三月十八日以原判
    決主文欄漏未記載「連續」二字為由裁定更正，有刑事裁定
    書一份在卷可稽，是原判決已無上開瑕疵，檢察官以原審判
    決主文欄漏未論以「連續」犯等情上訴，亦無理由。綜上所
    述，檢察官之上訴並無理由，應予駁回。
四、據上論斷，應依刑事訴訟法第四百五十五條之一第一項、第
    三項、第三百六十八條，判決如主文。
中    華    民    國    97    年    4     月    8     日
                  刑事第十庭    審判長法  官  賴妙雲
                                      法  官  黃家慧
                                      法  官  黃炫中
上正本證明與原本無異。
如不服本判決，應於收受送達後10日內向本院提出上訴書狀（應
敘述具體理由並附繕本）。
上訴書狀如未敘述理由，應於上訴期間屆滿後20日內補提理由書
於本院。
                                      書記官  黃珮華
中    華    民    國    97    年    4     月    8     日


司法院資訊處製作；財團法人民間司法改革基金會備份。
